# 求助衬版 - 零部件开发并销售成品

提问人：wx_5a60a720bf5b 时间：2022-12-22 17:06:20
陈版好，
在汽车零部件行业中，有种业务模式叫部分摊销、部分销售，比如产品开发验收后支付产品开发的50%款项，剩余50%在 3 年内按照分摊至225,000件零部件产品中。
在新收入准则下，需要判断单项履约义务。根据会计监管类 2 号，高度关联性是指合同中承诺的各单项商品或服务之间会受到彼此的重大影响，而非仅存在功能上的单方面依赖。例如，企业在同一合同中为客户设计、生产某新产品专用模具，并使用该模具为客户生产若干样品，不应仅由于后续生产需要使用模具而认为模具与样品之间存在高度关联性。若企业在后续生产过程中，需要根据客户对样品的使用情况持续修正模具，基于修正后的模具再生产样品，最终将符合客户要求的模具及样品转让给客户，表明设计生产专用模具和生产样品之间互相受到彼此的重大影响，二者在合同层面不能明确区分，应将其识别为一项履约义务。
问题：
1.如果产品开发服务构成单项履约义务。在完成交付的时候是否要将50%确认为应收账款，剩余50%确认为合同资产？
2.如果产品量产零售的前 1 个月，假设是 1000 件的初始量产阶段，若在这个阶段内，会对产品开发成果进行修改并生产，即产品开发和 1000 件量产具有重大关联，即产品+量产构成单项履约义务。这种情况下，收入如何确认？是在 1000 件都完成的时候一次性确认100%技术开发收入，还是在这把100%金额摊销在 1000 件之内，随着货物的转移确认收入？
再次感谢陈版

回答人：chenyiwei
1 、是。
2 、要考虑将模具的修改和产品的初步量产这两者区分开来，参照解释 15 号第一条关于试运行销售的规定处理，即在该量产零售前 1 个月期间内的收入和支出需合理区分为对研发投入的补偿和对试生产产品成本的补偿，该期间内模具尚未达到预定可使用状态。